

David Aaron Herrera del Castillo

Desarrollador Fullstack

- México, Estado de México \$\&\ +52 442 837 2849
- @ davidherreradelcastillo2000@gmail.com

Profiles Summary

Soy un **desarrollador de software** con experiencia en desarrollo backend con Java y C#, enfocado en resolver problemas y optimizar procesos con soluciones eficientes y escalables.

Me caracterizo por adaptarme rápidamente a nuevas tecnologías, trabajar de manera proactiva y aportar valor en cada proyecto con un enfoque colaborativo.

Experience

BAACC Systems S.A. de C.V.

Septiembre 2023 - Actualidad

Fullstack Developer

Estado de México

- Desarrollo y administración de aplicaciones de escritorio en C# y Python.
- Creación de aplicaciones web utilizando JavaScript, .NET y DevExpress.
- Administración y creación de bases de datos relacionales en Microsoft SQL Server.
- Integración y desarrollo de modelos de lenguaje natural para interpretación de datos con Azure OpenAI.
- Desarrollo de aplicaciones móviles en Android, integrando herramientas de control RFID.

DEC Marketing

Marzo 2022 - Septiembre 2023

Web Developer Jr.

Ciudad de México

- Desarrollo y soporte a sitios web utilizando HTML, CSS y JavaScript, así como CMS como WordPress, Joomla y OpenCart.
- Administración de hosting, certificados de seguridad y dominios a través de paneles de control.
- Gestión de cuentas de correo electrónico corporativas.

Education

Tecnológico de Estudios Septiembre 2019 - Enero 2024 Superiores de Coacalco Tecnologías de la Información y Comunicaciones Ingeniería

Especialización en desarrollo de aplicaciones móviles.

Certifications

Programming for Everybody (Getting Started with Python)

Julio 2022

University of Michigan

Microsoft AZ-900 (Azure Fundamentals)
Microsoft

Junio 2021



SQL Databases

in david-heca

ndavid-heca

Git y GitHub

Skills

C#

Java

Languages

Español

Nativo

Inglés

Conversacional / Minimum Professional Proficiency